# 请教陈版主，关于处置少数股东股权

提问人：sdljw826 时间：2023-02-07 08:05:29
请教陈版主，对于前期购买的少数股权本年度对该子公司整体出售时，对于前期购买少数股权形成的资本公积是否应结转当期损益还是调整留存收益呢？@chenyiwei

回答人：chenyiwei
应继续保留在合并报表的资本公积中，不应转入投资收益或者直接转入留存收益。
参考：《中审众环研究 2020 》之“问题3-2-162（全部处置子公司股权时，在合并报表层面原因购买少数股权调减的资本公积是否需要恢复）”、“问题3-2-164（子公司进入破产程序或被母公司吸收合并后，母公司收购其少数股权时形成资本公积的处理）”。